臺灣基隆地方法院民事裁定  
111年度聲再字第2號
再審聲請人  高桂毊  
再審相對人  陳瑞濱  

上列聲請人因與相對人陳瑞濱間聲明異議聲請再審事件，對於中
華民國111年3月21日本院111年度聲再字第1號確定裁定，聲請再
審，本院裁定如下： 
    主  文
聲請駁回。
聲請費用由聲請人負擔。
    理  由
一、按聲請再審，應依民事訴訟法第507條準用第501條第1項第4
    款規定，表明再審理由，此為必須具備之程式。所謂表明再
    審理由，必須指明確定裁定有如何合於法定再審事由之具體
    情事，始為相當；倘僅泛言有何條款之再審事由，而無具體
    情事者，尚難謂已合法表明再審理由。如未表明再審理由，
    其再審聲請即屬不合法，法院無庸命其補正（最高法院110
    年度台聲字第2860號、110年度台聲字第2714號、110年度台
    聲字第2789號裁定參照）。且當事人雖聲明係對某件再審裁
    判為再審，但審查其再審訴狀理由，實為指摘原確定裁判或
    前次之再審裁判如何違法，而對該聲明不服之再審裁判，則
    毫未指明有如何法定再審理由。此種情形，可認為未合法表
    明再審理由，逕以其再審為不合法駁回之（最高法院109年
    度台聲字第1546號、102年度台抗字第117號、100年度台抗
    字第694號裁定參照）。本件再審聲請人雖以「聲明異議狀
    」向本院表明對本院111年3月21日本院111年度聲再字第1號
    確定裁定表明不服之意旨，參諸最高法院106年度第18次民
    事庭會議決議之意旨，仍應認其所為之聲明異議為再審之聲
    請，是本院乃依再審程序予以處理，合先敘明。
二、本件聲請人對於本院111年度聲再字第1號確定裁定（下稱原
    確定裁定）聲請再審，其聲請意旨如下：
  ㈠訴之聲明：
　　不服111年度聲再字第1號（瑞股）未依據事證，枉法判決，
    無法令人接受。111年度聲再字第1號廢棄（瑞股）。請求公
    正法官確實依據事證，公平公正審理法案，避免任何關說及
    一切外力介入，以維個人權益及司法公義。並請求法官避免
    官官相護。本案請交由真正勇敢，真正能夠主持公道主持正
    義的法官審理。陳瑞濱知法犯法，違法侵犯別人權益，應當
    勇於負責承擔自己過錯，賠償受害者之損失才對，金額又不
    高。已遠低於他對人民的亂開罰單罰款，而我本人至今所受
    到的損害，真的也不少於二十萬就是。請陳瑞濱不要找外力
    黑手介入干涉本案才好。用特權干擾司法正義是不對的，而
    陳瑞濱明顯做出傷害別人的不法事，卻連一毛都不賠也是不
    對的。
    106年度基簡字第975號廢棄。
    107年度簡上字第57號廢棄。
    108年度再易字第7號廢棄。
    109年度再易字第6號廢棄（亮股）。
    109年度再易字第11號廢棄（月股）。
    110年度再易字第2號廢棄（黃股）。
    111年度聲再字第1號廢棄（瑞股）。
    訴訟費用由加害人被告陳瑞濱支付。
    加害人被告陳瑞濱應給付再審原告高桂毊台幣二十萬元，
      及自起訴狀繕本送達翌日起至清償日止，按年息百分之五
      計算之利息。
    聲明異議人原告高桂毊願供擔保，請准宣告假執行。
  ㈡為加重誹謗提起聲明異議事
    事實及理由：
  ⒈依照民事訴訟法第49條第1項第13規定「當事人發現未經斟酌
    之證物或得使用該證物者」得作為再審之事由。又按刑法第
    310條第2項規定之加重誹謗罪，係以散布文字、圖畫方式，
    意圖散布於眾，而指摘或傳述足以毀損他人名譽之事者。而
    誹謗罪之構成要件，主觀上行為人必須具有散布於眾之意圖
    及誹謗之故意；客觀上行為人所指摘或傳述之事，必須屬於
    足以損害他人名譽之具體事件。在本案件之事實證據，如聲
    明異議狀附件一，及附件二，皆足以以證明陳瑞濱無論是在
    誹謗罪之主觀要件或是客觀要件上，陳瑞濱所犯之誹謗行為
    亦均符合誹謗罪之主客觀要件。
  ⒉自由不要逾越法律，法律有保障善良百姓的義務。根據民法
    第184條一般侵權行為之成立，及民法第195條侵害人格及身
    份法益之非財產上損害賠償，及精神撫慰金之民事賠償責任
    。民法第18條規定「人格權受侵害時，得請求法院除去其侵
    害，因侵害而發生之損害結果，被害人得向加害人請求損害
    賠償」。依據民法第19條，姓名權受侵害者，得請求法院除
    去其侵害，並得請求損害賠償。又依據民法第195條，不法
    侵害他人之身體、健康、名譽、自由、信用、隱私、貞操，
    或不法侵害其他人格法益而情節重大者，被害人雖非財產上
    之損害，亦得請求賠償相當之金額。其名譽被侵害者並得請
    求回復名譽之適當處分。
  ⒊審理本案之歷任法官，從未對本案已有之事實證據，確實辦
    案，又未能秉持應有之公平公正之原則處理本案。判決書越
    寫越離譜，真的是不知所云，也讓人越來越無法接受，就算
    我每次要指出判決書的錯誤之處，也是沒有用，寫再多也只
    有被當空氣。就算沒有任何道理，也是要為駁回而駁回就是
    了。所以越辦越離題，越辦越離譜。因此本人在此請求此次
    審理本案的法官，是不是可以言歸正傳，好好正視本案的主
    題及重點就好，實在沒有必要越扯越遠，漫無邊際。只要根
    據既有之事證確實審理就可以了沒有必要把案件弄得太復雜
    。好像只要對加害人陳瑞濱有利的就做，不利的就都不管，
    這樣對嗎？又好像都要被加害人陳瑞濱牽著鼻子走，法官已
    經失去法官應有之專業精神及基本原則。本人堅決不服法官
    對事實認定有違誤，及審案態度有偏頗，實無法讓人信服。
    陳瑞濱為了加害我，他竟敢無中生有，又憑空製造出許多要
    陷害我的事實證據，一切證據都已經明顯擺在眼前，例如虐
    狗事件，也是陳瑞濱一手操控，自編自導自演，想要栽贓嫁
    禍給我要陷害我。又偽造文書，未經飼主許可，於民國104
    年12月22日，上午十點多派員獸醫師曾珮珺擅自私闖民宅，
    把老狗從睡覺的地方，原本是在飼主窗戶下屋簷下，舖有布
    有紙箱的位置，故意把已經二十多歲又無法行動的病危老狗
    ，拉到屋簷外淋雨，又對無法喝水的老狗強行灌水，然後又
    把老狗翻來覆去，逼老狗拍了一大堆的照片。因老狗實不堪
    凌虐，當天晚上十點多隨即往生。並且陳瑞濱亦即在當天就
    開始在其防疫所網站上，經年累月散布不實，及惡控我虐狗
    之不實，如聲明異議狀附件，然後防疫所不實之散布資料，
    也不斷的被其他媒體錯誤傳播，到了已經都無法收拾的地步
    ，怎不叫人深感痛恨。他們逼狗拍完一大堆照片，然後就挑
    出其中一張給蘋果日報記者陳偉周刊登，在蘋果日報民國10
    4年12月25日社會A18版刊登，同時不實報導該被防疫所所凌
    虐的老狗，是被我虐待的不實新聞。陳瑞濱又偽造一個事實
    上從未曾發生過假的座談會，把在104年12月23日傍晚，打
    電話逼我去防疫所做筆錄時，不但對我態度極度惡劣，對我
    強行逼供捺印，並對我進行偷拍我的個人照片，並交給蘋果
    日報陳偉周刊登，卻還欺騙法官說我的個人照片是他從網路
    座談會所得。陳瑞濱為了陷害我他所做的一切壞事，真的是
    已經罄竹難書，我是怎麼寫，恐怕都寫不完。司法應該要法
    網恢恢，疏而不漏才對。
  ⒋為什麼陳瑞濱確實已經做了那麼多的壞事害我，而且都有事
    證，居然官司還能夠一勝再勝，請問這是陳瑞濱的特權嗎？
    他無論犯什麼法來害人，都可以不必接受法律的任何制裁嗎
    ？那這樣對受害者有公平嗎？司法究竟應是賞善罰惡呢？還
    是要賞罰善，製造社會國家混亂是非善惡黑白顛倒，要讓好
    人無法生存。所以在此，我懇請法官最好能夠從新從頭，確
    實依法徹底審理本案，務必還受害者高桂毊一個公道才好。
    我民國99年有去收容所救出東美一街的狗，之後也常常照顧
    他，甚至最後在104年12月底，發現老狗已經病危，我仍然
    不離不棄，事證如聲明異議狀附件三。亦有飼主可做證人。
  ⒌請求本審法官審理本案，能依照民訴法第496條第1項第13款
    ，對於漏未斟酌之事實證據，依法審理，絕不寬待。也絕不
    可以認為陳瑞濱無論犯什麼法，做什麼壞事，法官卻還要認
    為陳瑞濱是對的。如陳瑞濱偽造假的座談會來欺騙二審法官
    （107年度簡上57號法官）。在此我請求本審法官們，可以
    把本案原審、二審、及再審之所有卷狀，調出來從頭到尾查
    證清楚，能夠詳細把本人之歷次書狀，及所有判決書，及所
    有本人之上訴狀和再審狀，能夠真正符合公平公正公義之司
    法公信力，依法照事實證據，不偏袒徇私，讓本案能夠得到
    真正公平之審判。
  ⒍本案的主題是加重毀謗損害賠償。陳瑞濱為了陷害我，要對
    我一刀斃命，置於死地。他不惜身為動物防疫所所長，不但
    不愛護動物，竟還能做得出殘害一隻生命垂危的二十多歲老
    狗，已有照片事實證據為證，如歷次書狀之附件。　　
三、衡諸再審聲請人前揭意旨，並未表明原裁定意旨有何合於民
    事訴訟法第496條第1項各款規定之具體情事，所言仍不出對
    歷來裁判不服之理由；又再審聲請人雖曾於書狀敘及民事訴
    訟法第496條第1項第13款之事由（按：即「當事人發現未經
    斟酌之證物或得使用該證物者。但以如經斟酌可受較有利之
    裁判者為限」），惟其書狀中所論及之證據方法均非屬原先
    裁判卷證中不存在之證據，此觀諸再審聲請人書狀中明確寫
    有「只要根據既有之事證確實審理就可以了沒有必要把案件
    弄得太複雜」、「在此我請求本審法官們，可以把本案原審
    、二審、及再審之所有卷狀，調出來從頭到尾查證清楚，能
    夠詳細把本人之歷次書狀，及所有判決書，及所有本人之上
    訴狀和再審狀……」等語，亦可明瞭。則依首揭說明，本件再
    審之聲請自非合法，且毋庸命其補正，應逕以裁定駁回之。
四、據上論結，本件再審之聲請為不合法，爰裁定如主文。
中　　華　　民　　國　　111 　年　　6 　　月　　22　　日
                  民事庭審判長法　官  徐世禎
　　　　　　　　　
　　　　　　　　　　          法  官  曹庭毓
　　　　　　　　　
　　　　　　　　　　          法  官  李謀榮
以上正本係照原本作成。
本裁定不得抗告。
中　　華　　民　　國　　111 　年　　6 　　月　　22　　日
                              書記官　顏培容